臺灣臺南地方法院交通事件裁定　　　　　　　　　　　九十一年度交聲字第一八號
　　移
　　受處分人　甲○○
右列受處分人因違反道路交通管理處罰條例案件，對於交通部公路局嘉義區監理所麻
豆監理站九十年十二月二十日所為之麻監五字第裁七五─Ｚ00000000號裁決
處分，聲明異議，本院裁定如左：
    主  文
異議駁回。
    理  由
一、聲明異議意旨如附件所載。
二、按：交通警員掣單舉發違反道路交通管理處罰條例所列之違規事實，本質上為行
    政處分，係公務員基於職務上權力，依法就特定之具體事件所為具公法上效果之
    單方行政行為，基於公務員為公法上行為具有公信力之原則，該行政處分當可被
    推定為真正，其據以依法處分之事實認定亦為正確無誤，本此公信原則，乃立法
    者賦予行政機關制定違反道路交通事件統一裁罰標準及處理細則，使執勤警員得
    當機處分（如該細則第二十三條之規定）以維護交通秩序、安全之行政目的。反
    之，若謂公務員一切行政行為均需預留證據以證其實，則國家行政勢必窒礙難行
    ，據此，刑事訴訟法就犯罪證據有關之規定中，與屬行政秩序罰之交通違規裁罰
    本旨不合之部分，自不在準用之列。基此，本件受處分人即異議人辯稱：係伊先
    到匝道之口等待綠燈，約五秒後才又駛來一輛自用小客車，待綠燈亮起後與該併
    排之自用小客車一同駛出，而員警的位置與匝道口之距離已有四線道馬路以上，
    中間又不時有車輛經過，並僅有一位警員站於車外無法有效清楚判斷，竟誤攔異
    議人，此有同車之證人陳東貝可以為證等語。然查：證人陳東貝與異議人係男女
    朋友關係，其證言或有迴護證人之嫌。又異議人於聲明異議狀中陳明，綠燈亮起
    之後與該併排之小客車一同駛出匝道，於本院調查中改稱是併排的車子先開出匝
    道云云，其陳述前後已不一致。再證人即當日執勤之員警林鐘誠、莊松振均於本
    院調查中證稱：已經有車在匝道口等紅燈了，異議人才從右邊開過來停在旁邊，
    當時異議人是停在右邊之邊線外跨線停車等語，證明異議人確有於單車道之匝道
    上超越前車之行為。是本院認為異議人確有舉發機關所指違規之可能，尚難僅因
    異議人之指述及證人陳東貝之證言即認異議人於前述時、地，未有前開違規之行
    為。況異議人並未就執勤員警之舉發有誤，提出確實證據以供本院調查，且核無
    任何相關證據，足資證明值勤員警確有捏造事實違法取締之情事，故本件執勤警
    員本其維護交通秩序、安全職責所為之舉發，自應受到合法、正確之推定。
三、按汽車行駛高速公路，不得有在單車道之匝道上超越前車之行為；汽車行駛於高
    速公路或設站管制之道路，而不遵管制之規定者，處汽車駕駛人新臺幣三千元以
    上六千元以下罰鍰；又汽車駕駛人有違反道路交通安全管理條罰條例第三十三條
    情形者，除依原條款處罰鍰外，並記違規點數一點，高速公路交通管制規則第九
    條第一項第三款、道路交通安全管理條罰條例第三十三條第一項、第六十三條第
    一項第一款，分別定有明文。依此裁決機關依前開規定裁處異議人罰鍰新台幣三
    千元，並記違規點數一點，即屬適法。綜上所述，本件異議為無理由。
四、據上論斷，應依道路交通案件處理辦法第十九條，裁定如主文。
中      華      民      國    九十一    年    四    月      十八      日
                                臺灣臺南地方法院交通法庭
                                        法  官  蔡  直  青
右正本證明與原本無異。
如不服本裁定，應於裁定送達後五日內向本院提出抗告狀( 應附繕本 )。
                                        書記官  孫  鈴  堯
中      華      民      國    九十一    年    四    月      十九      日
